【裁判字號】    98,審易,1072
【裁判日期】    980731
【裁判案由】    竊盜
【裁判全文】
臺灣桃園地方法院刑事判決            98年度審易字第1072號
公  訴  人  臺灣桃園地方法院檢察署檢察官
被      告  甲○
上列被告因竊盜案件，經檢察官提起公訴（98年度偵字第11865
號），本院判決如下：
    主  文
甲○踰越安全設備，於夜間侵入住宅竊盜，累犯，處有期徒刑玖
月。
    事  實
一、甲○前有竊盜、違反槍砲彈藥刀械管制條例、強盜、贓物等
    前科，其中於民國87年間，因違反槍砲彈藥刀械管制條例案
    件，經臺灣高等法院以88年度上更(一)字第91號判決判處有期
    徒刑1 年2 月確定；又於87年間，因準強盜案件，經臺灣臺
    中地方法院以87年度訴字第1982號判決判處有期徒刑4 年6
    月，嗣經最高法院以90年度臺上字第2178號判決駁回上訴確
    定；又於87年間，因贓物案件，經本院以87年度易字第2680
    號判決判處有期徒刑4 月確定；又於87年間，因竊盜案件，
    經本院以87年度易字第2980號判決判處有期徒刑3 年確定。
    上開4 罪，嗣臺灣高等法院臺中分院以90年度聲字第1578號
    裁定合併定應執行有期徒刑8 年6 月確定後，刑期自88年4
    月25日起算，於95年3 月13日縮短刑期假釋出監，並付保護
    管束，於96年4 月7 日保護管束期滿未經撤銷，其未執行之
    刑，以已執行論（構成累犯）。詎其猶不知悔改，竟基於意
    圖為自己不法所有之犯意，於97年2 月6 日19時許之夜間，
    在桃園縣平鎮市○○路13號3 樓郭聿姍住處，見3 樓窗戶未
    上鎖，直接踰越窗戶之安全設備侵入屋內，徒手竊取郭聿姍
    所有筆記型電腦2 台（其中1 台為台灣港建公司配發）、投
    影機1 台、WII 遊戲機1 台、金戒指3 枚、國泰世華信用卡
    1 張、遠東商銀信用卡1 張及其夫岑肇翔之國民身分證、健
    保卡，得手後旋即離去。嗣為警據報前往現場，採得煙蒂1
    根，經送請鑑驗後，與甲○留存之DNA-STR 型別相符，始悉
    上情。
二、案經桃園縣政府警察局平鎮分局報告臺灣桃園地方法院檢察
    署檢察官偵辦後起訴。
    理  由
一、本案被告甲○所犯之罪係屬刑事訴訟法第376 條第2 款之刑
    法第321 條第1 項第1 款、第2 款之加重竊盜罪，其於準備
    程序中就被訴事實為有罪之陳述，爰依刑事訴訟法第284 條
    之1 規定獨任進行審判程序。
二、本件認定事實所引用之證據方法（詳下述及者，包含人證、
    書證、物證等），並無證據證明係公務員違背法定程序所取
    得，檢察官、被告於審判期日對本院提示之卷證均陳明沒意
    見，而未提出證據能力方面之爭執，且卷內之文書證據，亦
    無刑事訴訟法第159 條之4 之顯有不可信之情況或其他不得
    作為證據之情形，本院審酌引為證據亦為適當，是依刑事訴
    訟法第159 條之1 第2 項、第159 條之4 、之5 等規定，下
    述認定事實所引用之證據方法均有證據能力，合先敘明。
三、訊據被告甲○於警詢、檢察事務官詢問及本院審理時坦承上
    開犯行，核與證人即被害人郭聿姍於警詢之證述情節相符，
    並有內政部警政署刑事警察局97年10月14日刑醫字第097014
    0392號鑑驗書暨桃園縣政府警察局平鎮分局刑案現場勘察報
    告、刑案現場勘察紀錄表、勘察採證同意書、刑事案件證物
    採驗紀錄表、臺灣桃園地方法院檢察署扣押物品清單各1 份
    及刑案現場照片6 張等在卷可稽。此外，復有扣案之煙蒂1
    根足資佐證。綜上所述，足徵被告之自白與事實相符，堪以
    採信。本件事證明確，被告犯行足堪認定，應依法論科。
四、按刑法第321 條第1 項第2 款所謂毀越門扇牆垣，係指毀損
    或超越及踰越門扇牆垣而言，與啟門入室者有別；又所謂其
    他安全設備，係指門扇牆垣以外之防閑設備而言，而窗戶具
    有防閑作用，非其家由此進出之門，自屬該條款所定之其他
    安全設備（最高法院52年度台上字第711 號裁判、45年台上
    字第1443號判例意旨參照）。核被告所為，係犯刑法第321
    條第1 項第1 款、第2 款之踰越安全設備、於夜間侵入住宅
    竊盜罪。又被告同一竊盜行為，侵害郭聿姍、岑肇翔之財產
    監督權，為同種想像競合犯，應依刑法第55條之規定，從一
    重處斷。又被告有事實欄所載之科刑執行資料，此有卷附臺
    灣高等法院被告前案紀錄表在卷可查，其受有期徒刑之執行
    完畢，5 年以內故意再犯本件有期徒刑以上之罪，為累犯，
    應依刑法第47條第1 項規定加重其刑。爰審酌被告正值壯年
    ，猶不思正途，竟竊取他人所有之財物，所為非是，及其犯
    罪動機、目的、手段，生活狀況、智識程度、被竊財物之價
    值，犯罪所生之損害，惟念其犯罪後坦承犯行，態度尚稱良
    好等一切情狀，量處如主文所示之刑。
據上論斷，應依刑事訴訟法第284 條之1 、第299 條第1 項前段
，刑法第321 條第1 項第1 款、第2 款、第55條、第47條第1 項
，判決如主文。
本案經檢察官潘怡華到庭執行職務。
中    華    民    國    98    年    7     月    31    日
                    刑事庭  法  官  徐  培  元
以上正本證明與原本無異。
如不服本判決應於收受判決後10日內向本院提出上訴書狀，並應
敘述具體理由。其未敘述上訴理由者，應於上訴期間屆滿後20日
內向本院補提理由書 (均須按他造當事人之人數附繕本)「 切勿
逕送上級法院」。
                            書記官  張  筆  隆
中    華    民    國    98    年    7     月    31    日
附錄本案論罪科刑法條全文
刑法第321條（加重竊盜罪）
犯竊盜罪而有左列情形之一者，處6 月以上、5 年以下有期徒刑
：
一  於夜間侵入住宅或有人居住之建築物、船艦或隱匿其內而犯
    之者。
二  毀越門扇、牆垣或其他安全設備而犯之者。
三  攜帶兇器而犯之者。
四  結夥三人以上而犯之者。
五  乘火災、水災或其他災害之際而犯之者。
六  在車站或埠頭而犯之者。
前項之未遂犯罰之。


司法院資訊處製作；財團法人民間司法改革基金會備份。
